【裁判字號】    98,易,724
【裁判日期】    980630
【裁判案由】    毒品危害防制條例
【裁判全文】
臺灣板橋地方法院刑事判決              98年度易字第724號
公  訴  人  臺灣板橋地方法院檢察署檢察官
被      告  甲○○
上列被告因違反毒品危害防制條例案件，經檢察官提起公訴（97
年度毒偵字第9706、9707號），本院裁定依簡式審判程序審理，
並判決如下：
    主  文
甲○○施用第二級毒品，累犯，處有期徒刑月，如易科罰金，
以新臺幣壹仟元折算壹日。又施用第二級毒品，累犯，處有期徒
刑月，如易科罰金，以新臺幣壹仟元折算壹日；扣案安非他命
肆包（總毛重貳拾點捌公克，總淨重貳拾貳點肆公克）均沒收
銷燬之。應執行有期徒刑伍月，如易科罰金，以新臺幣壹仟元折
算壹日；扣案安非他命肆包（總毛重貳拾點捌公克，總淨重貳
拾貳點肆公克）均沒收銷燬之。
    事  實
一、甲○○前於民國94年間，因施用毒品案件，經依本院94年度
    毒聲字第1310號裁定送勒戒處所觀察、勒戒後，認無繼續施
    用毒品之傾向，於94年8 月22日執行完畢釋放出所，並由臺
    灣板橋地方法院檢察署檢察官以94年度毒偵字第3865號為不
    起訴處分確定；旋於同年間，因施用第二級毒品案件，經臺
    灣臺北地方法院於95年2 月3 日以94年度簡字第2869號判決
    判處有期徒刑4 月，如易科罰金，以銀元300 元折算1 日確
    定，並於95年11月4 日縮刑期滿執行完畢（於本件構成累犯
    ）。詎其仍不知悔改，於前開觀察、勒戒執行完畢釋放後5
    年內，復基於施用第二級毒品安非他命之犯意，先後於下列
    時間、地點施用毒品：
  (一)於96年4 月28日某時，在其友人位於臺北縣中和市某處之住
    處，以不詳方式，施用第二級毒品安非他命，嗣於96年4 月
    30日15時50分許，在臺北縣中和市○○街45號「青山商務汽
    車旅館」218 號房內為警查獲。經警採集其尿液送驗，發現
    結果呈安非他命類陽性反應，始悉上情。
  (二)又於96年5 月3 日18時許，在其所承租之臺北縣中和市○○
    街220 巷1 弄2 之3 號頂樓加蓋10室內，以將安非他命置於
    錫箔紙上以火燒烤成煙霧狀後吸食之方式，施用第二級毒品
    安非他命，嗣於96年5 月3 日為警在上址查獲，並扣得第二
    級毒品安非他命4 包（總毛重23.8公克、總淨重22.4公克）
    等物。
二、案經行政院海岸巡防署海岸巡防總局北部地區巡防局移送及
    臺北市政府警察局文山第一分局報告臺灣板橋地方法院檢察
    署檢察官偵查起訴。
    理  由
一、訊據被告甲○○對於上揭犯罪事實均坦承不諱。再被告為警
    於事實欄(一)(二)所載時地查獲後，分別採尿送驗結果，其尿液
    均係呈安非他命陽性反應等情，此有瑞芳醫事檢驗所出具之
    檢驗報告單及臺灣尖端先進生技醫藥股份有限公司出具之濫
    用藥物檢驗報告各1 紙附卷可稽（見臺灣板橋地方法院檢察
    署96年度毒偵字第3463號偵查卷第43頁、96年度毒偵字第35
    43號偵查卷第46頁）。此外，復有毒品安非他命4 包（總毛
    重23.8公克，總淨重22.4公克）扣案足資佐證，而上開扣案
    之毒品經鑑驗結果，確係安非他命，重量亦如上述等情，此
    有臺北市政府警察局文山第一分局查獲涉嫌毒品危害防制條
    例案件初步鑑驗報告書乙紙附卷可稽（見臺灣板橋地方法院
    檢察署96年度毒偵字第3543號偵查卷第26頁）。參以，被告
    前於94年間，因施用毒品案件，經依本院94年度毒聲字第13
    10號裁定送勒戒處所觀察、勒戒後，認無繼續施用毒品之傾
    向，於94年8 月22日執行完畢釋放出所，並由臺灣板橋地方
    法院檢察署檢察官以94年度毒偵字第3865號為不起訴處分確
    定等情，有臺灣高等法院被告前案紀錄表1 件附卷可稽。足
    徵被告係經觀察、勒戒執行完畢釋放後，5 年以內再犯本案
    施用第二級毒品安非他命之事證明確，被告犯行洵堪認定。
二、查安非他命係屬於毒品危害防制條例第2 條第2 項第2 款所
    列之第二級毒品。故核被告所為，係犯毒品危害防制條例第
    10條第2 項之施用第二級毒品罪，其施用前後持有第二級毒
    品之低度行為，為施用第二級毒品之高度行為所吸收，不另
    論罪。被告先後2 次施用毒品行為，犯意各別，行為互殊，
    應予分論併罰。查被告於94年間，因施用第二級毒品案件，
    經臺灣臺北地方法院於95年2 月3 日以94年度簡字第2869號
    判決判處有期徒刑4 月，如易科罰金，以銀元300 元折算1
    日確定，並於95年11月4 日縮刑期滿執行完畢等情，此有卷
    附臺灣高等法院被告前案紀錄表可稽，其於5 年之內，再犯
    有期徒刑以上之本罪，為累犯，應依刑法第47條第1 項之規
    定加重其刑。爰審酌被告素行不佳，有施用毒品前科如前，
    其再度違反禁令，非法施用足以導致精神障礙及生命危險之
    毒品，危害身心甚鉅，且施用毒品後可能做出對於他人或社
    會有危害之衝動行為，惟被告犯罪後坦承犯行，態度甚佳，
    尚有悔意等一切情狀，量處被告如主文所示之刑，並諭知如
    易科罰金之折算標準，以資懲儆。
三、扣案安非他命4 包（總毛重23.8公克，總淨重22.4公克），
    應依毒品危害防制條例第18條第1 項前段之規定，不問屬於
    何人所有，均應宣告沒收銷燬之。
四、本件被告所犯係死刑、無期徒刑、最輕本刑3 年以上有期徒
    刑以外之罪，被告於準備程序中就前揭被訴事實為有罪之陳
    述，經法官告知簡式審判程序之旨，並聽取被告與公訴人之
    意見後，本院認無不得或不宜改依簡式審判程序進行之處，
    爰依刑事訴訟法第273 條之1 第1 項、第284 條之1 之規定
    ，由本院裁定本件進行簡式審判程序，末此敘明。
據上論斷，應依刑事訴訟法第299 條第1 項前段、第273 條之1
第1 項、第284 條之1 ，毒品危害防制條例第10條第2 項、第18
條第1 項前段，刑法第11條、第47條第1 項、第51條第5 款、第
41條第1 項前段，判決如主文。
本案經檢察官藍海凝到庭執行職務。
中    華    民    國    98    年     6    月    30    日
                  刑事第十六庭    法  官  許必奇
以上正本證明與原本無異。
如不服本判決，應於判決送達後10日內，向本院提出上訴狀。
                                  書記官  金和國
中    華    民    國    98    年     6    月    30    日
附錄：
毒品危害防制條例第10條
施用第一級毒品者，處 6 月以上 5 年以下有期徒刑。
施用第二級毒品者，處 3 年以下有期徒刑。


司法院資訊處製作；財團法人民間司法改革基金會備份。
